【裁判字號】    97,台抗,202
【裁判日期】    970313
【裁判案由】    聲請減刑
【裁判全文】
最高法院刑事裁定              九十七年度台抗字第二○二號
抗  告  人  甲○○
上列抗告人因違反槍砲彈藥刀械管制條例等罪聲請減刑案件，不
服台灣高等法院台南分院中華民國九十六年十二月十二日駁回聲
明疑義及對檢察官之執行聲明異議之裁定（九十六年度聲字第一
○九四號），提起抗告，本院裁定如下：
    主  文
抗告駁回。
    理  由
本件原裁定以抗告人甲○○聲明疑義及聲明異議意旨略以：原裁
定法院九十六年度聲減字第一一三六號裁定附表（下稱附表）編
號一、二、三備註欄均記載「已執畢」，台灣台南地方法院檢察
署九十六年度執減更辛字第六三二一號執行指揮書備註欄亦記載
「已執畢」，惟依刑法第五十一條第五款規定合併定應執行刑後
，已執行之刑期與未執行之刑期應屬無從區分，既然無從區分，
則該裁定備註欄所謂「已執畢」，即應係指附表編號一、二、三
之徒刑已執行完畢，惟抗告人因請求假釋刑期計算之故，請求說
明抗告人所處如附表一、二、三之刑（即二年六月、六月、四月
），究否計入上開聲減字第一一三六號裁定應執行刑十年五月內
，而以已執行完畢論，為此就前揭裁定聲明疑義及檢察官之上開
指揮執行聲明異議云云。經審核結果，以原裁定法院九十六年度
聲減字第一一三六號裁定主文記載「甲○○所犯如附表編號二、
三、四所示之罪，均減（刑）詳如附表編號二、三、四所載，與
附表所列其餘不應減刑之犯罪所處之刑，應執行有期徒刑拾年伍
月，併科罰金新台幣貳佰萬元，罰金如易服勞役，以罰金總額與
陸個月之日數比例折算，褫奪公權肆年」，該裁定並以附表明白
揭示據以定應執行刑之各罪罪名、宣告刑、起訴案號、最後事實
審案號與判決日期、確定判決案號與確定日期。抗告人經原裁定
法院以上開裁定定其應執行之刑之各罪，文義甚明，無任何疑問
或不明之處。又檢察官係以抗告人所犯如附表編號二、三、四等
罪之罪刑，均在中華民國九十六年四月二十四日以前，合於減刑
條件，聲請予以減刑，並與附表所示不得減刑之編號一、五之罪
，聲請定其應執行刑，經原裁定法院九十六年度聲減字第一一三
六號裁定並確定後，檢察官乃據以換發指揮書，且將已執行部分
予以扣除，其指揮執行自無不當。因認抗告人前開聲明疑義及聲
明異議均無理由，裁定予以駁回。經核於法尚無違誤。抗告意旨
以原裁定法院九十六年度聲減字第一一三六號裁定就附表編號一
、二、三部分誤載「已執畢」，抗告人就此認有疑義，且檢察官
之執行指揮書亦記載「已執畢」，但在法律上，該三罪尚未執畢
，僅應予扣除，上開文義及指揮執行不當，將造成抗告人日後提
報假釋時計算執行已否逾刑期二分之一之爭議云云。惟刑事訴訟
法第四百八十三條規定，當事人對於有罪裁判之解釋有疑義者，
得向諭知該裁判之法院聲明疑義。減刑裁定亦屬有罪裁判，當事
人如對減刑裁定之解釋有疑義者，固亦得聲明疑義，但所謂對於
有罪裁判之解釋有疑義，係指對於該裁判之主文有疑義而言，至
裁判之理由或其餘附帶敘明部分，則不許聲明疑義。蓋科刑判決
或減刑裁定確定後，檢察官應依該裁判主文而為執行，倘主文之
意義明瞭，即令其餘部分之說明發生疑義，並不影響於刑之執行
，自無請求法院予以解釋之必要（本院二十七年聲字第十九號判
例意旨參照）。查原裁定法院九十六年度聲減字第一一三六號裁
定之主文，係就抗告人所犯如附表編號二、三、四所示之罪，分
別諭知各該減得之刑暨與附表編號一、五所示不應減刑之罪所處
之刑，定其應執行之刑。該裁定之主文就抗告人所犯符合中華民
國九十六年罪犯減刑條例而應予減刑之罪，與不應減刑之罪定其
應執行刑等所表明之內容，並無文義不明之可言。至附表「備註
」欄既非該裁定主文所表示之範圍，即令該「備註」欄之記載有
抗告人指稱疑義之情形，依前揭說明，仍非可據以聲明疑義。又
經依法定其應執行刑確定後，既係數罪併合執行應執行刑，茍該
所定執行刑未執行完畢，則各該宣告數罪之刑自屬均未執行完畢
，至已執行部分刑期之扣除，乃刑之執行問題，亦不能據此即謂
該部分之罪已執行完畢。台灣台南地方法院檢察署檢察官九十六
年度執減更辛字第六三二一號執行指揮書備註欄記載「恐嚇罪二
年六月（即附表編號一）、賭博罪六月（即附表編號二）、預備
強盜罪四月（即附表編號三）已執畢應予扣除」，其所謂「已執
畢」，係指上開三罪定應執行刑前之形式上執行情形而言。既經
原裁定法院為前揭減刑及定應執行刑之裁定確定後，於應執行刑
執行完畢前，固不能謂上開三罪已執行完畢，惟前揭執行指揮書
就抗告人經裁定減刑及定其應執行刑後之「罪名及刑期」、「刑
期起算日期」、「執行期滿日」記載，及就已執行部分之扣除計
算等，既均無錯誤，則檢察官執行之指揮仍無不當，於抗告人之
執行利益亦不生任何影響，自無就該備註欄未臻周詳之記載聲明
異議，以為撤銷或變更檢察官執行指揮而另予救濟之必要。本件
抗告為無理由，應予駁回。
據上論結，應依刑事訴訟法第四百十二條，裁定如主文。
中    華    民    國  九十七  年    三    月   十三   日
                      最高法院刑事第八庭
                          審判長法官  謝  俊  雄
                                法官  陳  世  雄
                                法官  魏  新  和
                                法官  吳  信  銘
                                法官  徐  文  亮
      本件正本證明與原本無異
                                      書  記  官
中    華    民    國  九十七  年    三    月   十八   日
                                                      Ｑ


司法院資訊處製作；財團法人民間司法改革基金會備份。
